臺灣士林地方法院民事簡易判決
                                  111年度士簡字第343號
原      告  李明浩  

被      告  謝孟翰  


訴訟代理人  陳建宏  
上列當事人間侵權行為損害賠償事件，本院於民國111年4月7日
言詞辯論終結，本院判決如下：
    主  文
被告應給付原告新臺幣壹拾貳萬貳仟伍佰肆拾捌元。
原告其餘之訴駁回。
訴訟費用新臺幣壹仟肆佰肆拾元，其中新臺幣壹仟參佰零貳元由
被告負擔，餘由原告負擔。
本判決原告勝訴部分得假執行。
原告其餘假執行之聲請駁回。
    事實及理由要領
一、原告起訴主張：被告於民國110年9月23日駕駛車牌號碼000-
    0000號自用小客車（下稱A車），行經臺北市士林區至善路1
    段至善公園處時，自後追撞原告所駕駛其所有之車牌號碼00
    0-0000號自用小客車（下稱B車），B車因而受有損害（下稱
    系爭事故），而B車當時為靜止狀態，並無肇事責任，原告
    因系爭事故支出車輛修復之烤漆費用新臺幣（下同）4500元
    ，並因B車於維修期間無法使用，為接送小孩而租車代步，
    支出自110年10月3日至110年11月2日之租車費用計36500元
    ，且經原告申請中華民國汽車鑑價協會鑑定之結果，B車因
    系爭事故致其交易價值減損91500元，而原告為此亦支出車
    輛鑑價費用3000元，共計受有135500元之損害，爰依侵權行
    為損害賠償之法律關係提起本件訴訟，並聲明被告應給付原
    告135500元，並願供擔保，請准宣告假執行。
二、被告則以：其對系爭事故應由被告負肇事責任並無意見，且
    就前開車輛之烤漆費用之支出亦無意見，但代步費用應以大
    眾運輸交通工具來支付，車輛價值減損費用部分應該要扣除
    修繕費用折舊後之金額7萬元，而車輛鑑價費用3000元則係
    是原告為鑑定損失所支出，被告不同意應賠償等語資為抗辯
    。
三、得心證之理由:
　㈠按因故意或過失，不法侵害他人之權利者，負損害賠償責任
    ；又汽車、機車或其他非依軌道行駛之動力車輛，在使用中
    加損害於他人者，駕駛人應賠償因此所生之損害；又不法毀
    損他人之物者，被害人得請求其物因毀損所減少之價額，民
    法第184條第1項前段、第191條之2、第196條分別定有明文
    。次按，物被毀損時，被害人除得依民法第196條請求賠償
    外，並不排除民法第213條至第215條之適用，最高法院77年
    度第9次民事庭會議決議參照。經查，原告主張被告於上開
    時地駕駛A車因前揭過失與原告所駕駛之B車發生碰撞，造成
    B車受損之事實，業據其提出與其所述相符之道路交通事故
    當事人登記聯單、估價單、統一發票、維修照片等影本為證
    ，並有本院依職權向臺北市政府警察局交通警察大隊調取之
    道路交通事故現場圖、補充資料表、A3類道路交通事故調查
    紀錄表、當事人登記聯單、現場照片等肇事資料在卷可稽，
    且為被告所不爭執，應堪信原告之主張為真實。是原告依侵
    權行為之法律關係，請求被告負損害賠償責任，於法當屬有
    據。
  ㈡茲就原告主張之各項損害賠償請求有無理由，判斷如下：
  　⑴烤漆費用部分：
　　  原告主張因系爭事故而支出修復B車之烤漆費用4500元，
      業據其提出與其所述相符之估價單、統一發票及維修照片
      等影本為證，且為被告所不爭執，是原告此部分之請求，
      為有理由，自應准許。
　  ⑵代步費用部分：
　　  又損害賠償，除法律另有規定或契約另有訂定外，應以填
      補債權人所受損害及所失利益為限，民法第216 條第1 項
      定有明文。查原告主張因B車於維修期間無法使用，為接
      送小孩而租車代步並支出費用計36500元，業據其提出與
      其所述相符之汽車出租單、統一發票及鈑噴後送進度表影
      本為證，而被告雖辯稱原告應以大眾交通運輸工具代步云
      云，然B車既因被告前開侵權行為受損而有進廠維修之必
      要，且交通工具為一般人日常生活所需，則原告於B車修
      繕期間因無法使用車輛而增加之額外支出，自與B車因上
      開侵權行為而受損間具有相當之因果關係，原告應得請求
      被告賠償；況原告於系爭事故前即以前開車輛為代步工具
      ，本無因被告之上開侵權行為致該車輛受損後，僅得使用
      大眾交通運輸工具代步之義務，應認原告主張於車輛修繕
      期間租車代步，尚屬合理。另依原告提出之鈑噴後送進度
      表所示，B車係於110年9月24日進廠維修，至110年10月22
      日修復完成交車，則原告所得請求租車代步之費用，自應
      以B車進廠修繕期間為據；而依上開汽車出租單所示租用
      期間為110年10月3日至110年11月2日，且原告亦未提出其
      他於前開車輛修繕期間所支出代步費用之單據，應認原告
      所得請求因車輛無法使用而支出之代步費用，應以前開汽
      車出租單所示租車日起至修復完成交車日止即110年10月3
      日至10月22日（計20日）之費用為適當，復依上開汽車出
      租單所示租金36500元核算每日支出費用金額，而認原告
      得請求被告賠償之代步費用為23548元（計算式：36500÷3
      1×20＝23548，元以下四捨五入），是原告請求前開代步費
      用於23548元範圍內，尚屬有據，應予准許，逾此部分之
      請求，難認有據，應予駁回。
　  ⑶車輛交易價值減損部分：
　　  又損害賠償之目的在於填補所生之損害，其應回復者，係
      損害事故發生前之應有狀態，自應將事故發生後之變動狀
      況悉數考量在內，故於物被毀損時，被害人除得請求修補
      或賠償修復費用，以填補技術性貶值之損失而回復物之物
      理性原狀外，就其物因毀損所減少之交易價值，亦得請求
      賠償，以填補交易性貶值之損失而回復物之價值性原狀（
      最高法院93年度台上字第381號判決意旨參照）。查原告
      主張B車因系爭事故而致其交易價值減損91500元乙情，業
      據其提出中華民國汽車鑑價協會110年11月3日110年度豐
      字第138號函為證，該函記載略以：「說明：……二、鑑定
      車輛：APH-6665於民國110年9月間肇事，依提供照片資料
      判別，該車修護完成後應減損當時車價15％，即折價9.15
      萬元正。…」等內容，可認B車經修復後仍因系爭事故致有
      交易價值減損91500元之損害；而被告雖以前詞置辯，然
      依上開說明，B車因系爭事故所生之交易價值減損與所支
      出之車輛修復費用，核其填補之損害內容分屬交易性及技
      術性之貶值，本得併予主張，且上開交易性貶值係就B車
      於系爭事故發生前及修復完成後之交易價值加以計算，自
      無扣除該車修繕費用折舊金額之問題，是被告此部分所辯
      ，尚不足採，則原告請求B車之車輛交易價值減損91500元
      ，自屬有據。
　  ⑷車輛鑑價費用部分：　
　    原告主張因鑑定B車之交易價值減損金額而支出車輛鑑價
      費用3000元，業據其提出與其所述相符之統一發票為證，
      而被告雖以上開言詞置辯，然鑑定費倘係原告為證明損害
      發生及其範圍所必要之費用，即屬損害之一部分，應得請
      求賠償（最高法院92年度台上字第2558號判決意旨參照）
      ，本院審酌目前審判實務上，原告為證明因被告侵權行為
      致其車輛受有交易價值貶值之損害，法院恆要求賠償權利
      人提出相關車價鑑定之證明文件，則受損害人為出具該鑑
      定報告所為鑑價費用之支出，即難謂與被告侵權行為所致
      車輛交易價值貶值之損害間，無相當因果關係，是該鑑價
      費用縱非被告侵權行為所致之直接損害，然此為原告證明
      該項損害之發生及範圍所支出之費用，且該鑑價結果亦經
      本院作為裁判之基礎，自應肯認該鑑價費用為原告因系爭
      事故所受損害之一部而得請求賠償，是原告此部分之請求
      ，尚非無據。
　　綜上，原告主張因系爭事故所得請求之損害賠償金額合計為
    122548元（計算式：4500＋23548＋91500＋3000＝122548）。從
    而，原告依上開法律關係，求為判決如主文第1項所示，為
    有理由，應予准許，逾此範圍之請求，為無理由，應予駁回
    。
四、本件事證已臻明確，兩造其餘攻擊防禦方法及舉證，經核與
    判決結果不生影響，無逐一論列之必要，併予敘明。　　　
五、本件係就民事訴訟法第427條第1項適用簡易程序所為被告部
    分敗訴之判決，依同法第389條第1項第3款規定，應依職權
    就原告勝訴部分宣告假執行，並依同法第79條之規定職權確
    定訴訟費用額為1440元（第一審裁判費），其中1302元應由
    被告負擔，餘由原告負擔。又原告所為宣告假執行之聲請，
    僅在促使法院為此職權之行使，本院自不受其拘束，仍應逕
    依職權宣告假執行，然本件既已依職權宣告假執行，自無再
    命原告提供擔保之必要。至原告之訴經駁回部分，其假執行
    之聲請即失所附麗，應併予駁回。
中　　華　　民　　國　　111 　年　　4 　　月　  28　　日
                  士林簡易庭  法  官  黃雅君
　　　　　　　　　
以上正本係照原本作成。
如不服本判決，應於判決送達後20日內，向本院提出上訴狀並應
記載上訴理由，如於本判決宣示後送達前提起上訴者，應於判決
送達後20日內補提上訴理由書（須附繕本）。
中　　華　　民　　國　　111 　年　　4 　　月　  28　　日
                              書記官  吳俊明